【裁判字號】    97,上更(一),376
【裁判日期】    971217
【裁判案由】    毒品危害防制條例
【裁判全文】
臺灣高等法院刑事判決             97年度上更(一)字第376號
上  訴  人
即  被  告  甲○○
                    現羈押於臺灣台北看守所
選任辯護人  扶助律師  陳以儒律師
上列上訴人因毒品危害防制條例案件，不服臺灣桃園地方法院96
年度訴字第1099號，中華民國97年2月4日第一審判決（起訴案號
：臺灣桃園地方法院檢察署96年度偵字第5686號），提起上訴，
經判決後，由最高法院發回更審，本院判決如下：
    主  文
原判決關於甲○○部分撤銷。
甲○○販賣第二級毒品，各處如附表編號1至6所示之刑。應執行
有期徒刑拾伍年。扣案之0000000000號SIM卡壹張沒收；未扣案
搭配門號0000000000號使用之行動電話壹支沒收，如不能沒收時
，追徵其價額或以其財產抵償之；未扣案之販賣第二級毒品所得
新臺幣貳萬壹仟元沒收，如全部或一部不能沒收時，以其財產抵
償之。
甲○○其餘被訴自95年10月間起至96年3月8日止，販賣第二級毒
品予陳美玉之部分均無罪。
   事   實
一、甲○○明知甲基安非他命為毒品危害防制條例第2條第2項第
    2款所規定之第二級毒品，不得非法販賣，竟意圖營利，自
    不詳管道，以低於販出之價格販入第二級毒品甲基安非他命
    後，分別基於販賣甲基安非他命之犯意，以門號0000000000
    號行動電話作為對外聯繫販賣甲基安非他命交易之工具，各
    於如附表所示之時間、地點，以附表所示之數量、價格，販
    賣甲基安非他命予附表所示之販賣對象。嗣於96年3月8日下
    午4時許，經警持臺灣桃園地方法院檢察署檢察官核發之拘
    票，在甲○○位於桃園縣大園鄉田心村6鄰崁腳1號住處拘獲
    甲○○，並經其同意，在其上址住處執行搜索，扣得甲基安
    非他命1包及門號0000000000之SIM卡1張。
二、案經新竹市警察局移送臺灣桃園地方法院檢察署檢察官偵查
    起訴。
    理  由
壹、證據能力：
一、按被告以外之人於審判外之言詞或書面陳述，除法律有規定
    者外，不得作為證據；被告以外之人於檢察事務官、司法警
    察官或司法警察調查中所為之陳述，與審判中不符時，其先
    前之陳述具有較可信之特別情況，且為證明犯罪事實存否所
    必要者，得為證據。刑事訴訟法第159 條第1 項、第159 條
    之2 分別定有明文。本件公訴人援引作為認定被告甲○○涉
    犯販賣第二級毒品罪之證人陳美玉、黃聯彬、許正芳於警詢
    中所為陳述，均屬被告以外之人於審判外之陳述，為傳聞證
    據，本院審酌該陳述之內容，並考量證人陳美玉、黃聯彬、
    許正芳於原審審理時均經傳喚到庭具結作證，並經檢、辯雙
    方為交互詰問，認上開證人陳美玉、黃聯彬、許正芳於警詢
    時所為之陳述，核非為證明本件犯罪事實所必要，而與前揭
    刑事訴訟法第159條之2規定之情形不符，復查無其他得例外
    取得證據能力之法律依據，因認無證據能力，不得作為本案
    證明被告甲○○犯罪之依據。
二、除前述認定無證據能力，不得作為本案證據之證據方法外，
    本案所引用之供述及非供述證據，經依法踐行調查證據程序
    ，檢察官、被告甲○○及其辯護人均不爭執各該證據之證據
    能力，且亦查無依法應排除其證據能力之情形，是後述所引
    用證據之證據能力均無疑義。
貳：有罪部分：
一、訊之被告甲○○矢口否認有何販賣第二級毒品犯行，辯稱：
    伊與陳美玉、黃聯彬是合資去向乙○○購買毒品各2次，每
    次2萬多元，一人一半，陳美玉部分是各出資一半的現金去
    買，黃聯彬的部分則是因為伊幫黃聯彬工作，所以由黃聯彬
    幫伊代墊合資的資金，之後再從伊薪水裡扣，至於許正芳部
    分，伊也有與其合資向乙○○買過1次，也是2萬多元。伊去
    向乙○○買都是2萬多元，伊分別與陳美玉、黃聯彬、許正
    芳一起去，拿到毒品後，到車上對分，伊並未販賣毒品給陳
    美玉、黃聯彬及許正芳云云。經查：
（一）被告甲○○以門號0000000000號行動電話，作為與證人陳
      美玉、黃聯彬及許正芳聯繫販毒之電話，業據證人陳美玉
      （偵卷第131頁）、黃聯彬（偵卷127頁）及許正芳（偵卷
      第172頁）於偵查中證述明確，復有通訊監察書及監察紀
      錄附卷可參（偵卷第64頁至100頁），是前開電話門號之
      行動電話確為被告所使用，均足認定。
（二）被告販賣甲基安非他命犯行，有下列證據可證：
   1、陳美玉部分：
     (1)陳美玉於95年12月13日20時39分許、21時0分許，以其所
       使用之0000000000號行動電話與被告甲○○所使用之
       0000000000號行動電話聯絡，二人通話內容如下：
       20時39分許
       陳美玉：幫我弄1克，現在要。
       甲○○：好，昨天的錢呢？
       陳美玉：會給你。
      （見偵查卷第80頁）
       21時0分許
       陳美玉：有沒有？
       甲○○：有啊！我身上有....。
      （見偵查卷第80頁）
     (2)陳美玉於95年12月30日19時3分許，以其所使用之
       0000000000號行動電話與被告甲○○所使用之
       0000000000號行動電話聯絡，二人通話內容如下：
       19時3分許
       陳美玉：你在家嗎？弄一點給我，我同學要。
       甲○○：我沒有ㄜ！
       陳美玉：大約弄一點啦！
       甲○○：好啦！
       陳美玉：我同學要拿的，我跟他說35，你就大約裝一下，
       我等一下去拿我的秤子。
       甲○○：好啦。
       陳美玉：幫你銷一些！
      （見偵查卷第83頁）
     (3)陳美玉於96年1月6日15時34分許、23時8分許，以其所使
       用之0000000000號行動電話與被告甲○○所使用之
       0000000000號行動電話聯絡，二人通話內容如下：
       15時34分許
       甲○○：妳不是要1千元（毒），過來拿。
       陳美玉：現在有東西ㄜ！
       23時8分許
       陳美玉：我現在過去。
       甲○○：好！趕快過來。
       （見偵查卷第84頁）
    均有該通訊監察錄音、譯文在卷可稽，復據證人陳美玉於96
    年3月9日檢察官訊問時結證稱：伊以0000000000號電話撥打
    甲○○持用之0000000000號行動電話聯絡後，至甲○○的住
    處，以1克3,500元的價格購買，時間約在95年12月至96年3
    月初之間，在甲○○住處，伊跟甲○○拿是1克3,500元，不
    知道甲○○向乙○○拿多少錢。另外伊與甲○○一起向乙○
    ○買過2次，農曆過年前1次，農曆過年後1次，地點在中壢
    市○○路附近，甲○○開車載伊，乙○○1次騎機車、1次開
    車等語明確（見同前偵查卷第130-132、143頁）。嗣該證人
    於原審審理時固改稱：伊係請甲○○幫伊去買毒品，伊再去
    甲○○樓下跟他拿，並不是跟甲○○買云云（見原審卷(一)第
    275-282頁）；惟佐以證人陳美玉於檢察官訊問時結證稱：
    伊持用之0000000000號行動電話係甲○○申請給伊使用，伊
    與甲○○曾係男女朋友關係等語（參同前偵卷第131頁），
    及證人陳美玉於96年11月7日至原審作證前，曾於同年10月3
    0日至臺灣桃園看守所接見被告甲○○，有臺灣桃園看守所
    96年12月5日桃所戒字第0969908906號函及函附之接見明細
    表1份附卷可參（原審卷(二)第35-37頁）等情，堪認證人陳美
    玉於原審審理時一再反覆其詞，無非為事後迴護之詞，應以
    證人陳美玉於96年3月8日甫遭拘提到案，無足夠時間仔細衡
    量其陳述之利害、或有他人介入、干擾之情況下，於同年3
    月9日向檢察官所為之陳述，較具有客觀真實性，而足以採
    取。從而，被告販賣甲基安非他命予陳美玉之犯行，應堪確
    認。至被告甲○○販賣第二級毒品予證人陳美玉之確實時間
    ，起訴書僅記載自95年10月間起至96年3月8日止，未加以特
    定6次之販賣時間，然此既為被告所否認，且證人陳美玉有
    關販賣次數之陳述，亦多所反覆，自難單憑施用毒品者之證
    述，在無具體時間、地點之情況下，逕行認定被告販賣之次
    數及金額，本院參酌證人陳美玉前開證述及前開通訊監聽譯
    文之內容，從有利於被告之認定，販賣甲基安非他命3次如
    附表編號1至3，各次金額亦如附表所示。
  2、黃聯彬部分：
    證人黃聯彬於96年3月9日檢察官訊問時結證稱：伊曾向甲○
    ○購買過1次毒品5,000元，時間大約在過年前，地點在龍潭
    鄉○○路某處，伊以0000000000號行動電話撥打甲○○持用
    之0000000000號行動電話聯絡購買毒品等語明確（見同前偵
    查卷第127頁）。然該證人於原審審理時先具結證稱：伊曾
    與甲○○去向乙○○購買安非他命，但沒有買成，也沒有向
    甲○○買過云云，又改稱：伊請甲○○幫伊買安非他命，大
    約買5,000元或10,000元，甲○○有說係向乙○○買，但沒
    有買到，甲○○沒有說要賺差價云云，嗣後又證稱：伊有託
    甲○○向乙○○買成1次5,000元，甲○○並未出錢，因錢係
    從其工資裡扣除，伊有分甲○○1半安非他命云云（原審卷
    (一)第178-188頁）；由證人黃聯彬之證述過程可知，其證詞
    自從來沒有向被告甲○○購買第二級毒品，到有請被告甲○
    ○「幫忙」購買，但未買成，最後稱被告甲○○曾幫其向被
    告乙○○買成1次毒品5,000元，惟無論何種證述，其刻意附
    和被告甲○○「幫忙買毒品」說之意圖，至為灼然。況被告
    甲○○既自承：伊幫忙證人黃聯彬工作，伊沒有錢買毒品，
    都是由證人黃聯彬先出資，再自伊薪水扣除云云，可見證人
    黃聯彬與被告甲○○關係良好，證人黃聯彬應無設詞誣指被
    告甲○○販買毒品之理，益徵證人黃聯彬於96年3月9日於檢
    察官訊問時證述曾向被告甲○○購買1次第二級毒品之情，
    堪以採信。
 3、許正芳部分：
    證人許正芳於96年4月3日檢察官訊問時結證稱：伊於95年10
    月起至96年2月間，曾向甲○○購買毒品2、3次，購買價格
    是1公克4,000元，伊係以0000000000號電話撥打甲○○持用
    之0000000000號電話聯絡購買毒品，伊不知道甲○○有無抽
    頭等語（見同前偵查卷第171－172頁）。嗣該證人於原審審
    理時則證述：伊係請甲○○幫伊調毒品，前後約有2、3次，
    每次1克3,500元，交貨地點不一定，廟口、甲○○家附近都
    有，且大部分都是伊先請甲○○去買，拿回毒品時，伊再將
    錢交給甲○○，只有1次是先將錢交給甲○○。伊不知道甲
    ○○有無賺價差，也不知道甲○○跟別人買的價錢。至於價
    錢，伊記得本來是3,500元，後來伊請甲○○幫伊拿的時候
    ，伊就給甲○○4,000元，伊在檢察官訊問時所為證述是實
    在的，當時距離案發時間較近，現在有些細節記得較不清楚
    等情（原審卷(一)第189-195頁）；又本案經依法聲請核發通
    訊監察書，對被告甲○○使用之0000000000號行動電話進行
    監聽，95年10月21日、同年11月10日均有證人許正芳與被告
    甲○○之通話紀錄，2人之通話內容略以：
    95年10月21日上午8時44分（發話人：證人許正芳；受話
      人：被告甲○○）
      證人許正芳：「家還有嗎」
      被告甲○○：「家沒有了，你要拿多少？現在沒有拿1張
      的了」
      證人許正芳：「喔，拿1顆（克）」
      被告甲○○：「1顆（克）4,000」
      證人許正芳：「沒關係，1分錢1分貨，我1小時後過你那
      」
      被告甲○○：「好」
      95年10月21日上午9時1分（發話人：證人許正芳；受話人
      ：被告甲○○）證人許正芳：「我阿峰，起床沒，我到你
      家了」
      被告甲○○：「好，我開門」
    95年11月10日上午2時0分（發話人：證人許正芳；受話人
      ：被告甲○○）證人許正芳：「我拿現金跟你買啦」
      被告甲○○：「好啦」
      95年11月10日上午2 時10分（發話人：被告甲○○；受話
      人：證人許正芳）
      被告甲○○：「你要多少？在那裡」
      證人許正芳：「1 克，在廟口」
      被告甲○○：「你錢拿到我家」
      證人許正芳：「我機車不發」
      被告甲○○：「我到廟口打給你」
      95年11月10日上午2時14分（發話人：被告甲○○；受話
      人：證人許正芳）被告甲○○：「我到廟口了」（以上通
      話內容見同前偵卷第66、71-72頁通訊監察譯文）。被告
      甲○○雖曾抗辯前揭通訊監察譯文之內容與其所述不符云
      云，惟經原審當庭播放通訊監察錄音帶勘驗結果，通話內
      容與譯文內容相符，此有原審96年10月2日勘驗筆錄1份附
      卷可憑。被告甲○○復抗辯當庭播放錄音帶內之聲音並非
      其聲音云云，惟嗣於96年10月15日原審審理時，其已坦承
      前揭對話確係其與證人許正芳間之通話內容無訛（見原審
      卷(一)第249頁），雖前揭對話內容未明確提及買賣毒品之
      字眼，惟販賣毒品為查緝甚嚴之犯罪，而偵查機關使用通
      訊監察之偵查手段偵查犯罪，亦為公眾週知之事實，行為
      人自不可能公然在電話中詳述毒品種類及交易細節，僅須
      對話者之間瞭解對話內涵即為已足，且由前揭對話內容觀
      之，被告甲○○、證人許正芳對於交易毒品數量、價格及
      地點均已明確。足證證人許正芳於96年4月3日檢察官訊問
      時證述向被告甲○○購買2次毒品之情，亦堪採信。
二、至被告甲○○雖辯稱：伊於警詢時有經警察同意，服用平日
    因精神疾病服用之藥物，服用後就精神開始恍惚，在警詢不
    知道在說什麼，到地檢署時，因不能按時吃藥，精神狀況更
    差，更不知道自己在說什麼云云；惟證人即製作被告甲○○
    警詢筆錄之警員豆榮源、陳旭昇於原審審理時結證稱：其等
    製作警詢筆錄時，被告甲○○並無想睡、注意力不集中或精
    神不濟情形，筆錄係採一問一答方式，全程錄音，被告甲○
    ○精神狀況很好，也沒有提到要休息，問的問題，被告甲○
    ○也都能瞭解，並明確回答，且問及有無在賣毒品，被告甲
    ○○自己回答沒有，只是幫別人調貨等語明確（見原審卷(一)
    第83-88頁），再參諸被告甲○○警詢筆錄、檢察官訊問筆
    錄所載，其對於警員詢問及檢察官訊問之問題皆能切題回答
    ，復能將其向被告乙○○購買毒品之價格、交易方式具體陳
    述，足見被告甲○○辯稱：伊精神恍惚，並不知道自己在警
    詢及檢察官訊問時陳述什麼云云，委無足取。
三、查販賣甲基安非他命係政府嚴予查緝之違法行為，且毒品可
    任意分裝或增減其分量，而每次買賣之價量，亦隨時隨雙方
    關係之深淺、當時之資力、需求程度及對行情之認知等因素
    ，機動的調整，因之販賣之利得，除經坦承犯行，或帳冊價
    量均記載明確外，委難查得實情，是縱未確切查得販賣賺取
    之實際差價，但除別有事證，足認係按同一價格轉讓，確未
    牟利之情形外，尚難執此認非法販賣之事證有所不足，致知
    過坦承者難辭重典，飾詞否認者反得逞僥倖，而失情理之平
    ；且甲基安非他命之價格不低，且取得不易，凡為販賣之不
    法行為者，苟無利可圖，應無甘冒重典，平白無端義務為該
    買賣之工作，是其販入之價格必較售出之價格低廉，而有從
    中賺取買賣差價牟利之意圖及事實，亦屬符合論理法則且不
    違背社會通常經驗之合理判斷。查本件被告甲○○與證人陳
    美玉、黃聯彬、許正芳僅係朋友關係，茍無利得（價差或量
    差），被告甲○○豈有甘冒重典，而以原價不辭勞苦多次幫
    忙證人陳美玉、黃聯彬、許正芳購買甲基安非他命之理。再
    參諸被告甲○○警詢已供稱：伊並未販賣毒品，因沒錢買毒
    品，所以藉由幫朋友調貨，從再中拿取一點毒品自己吸用等
    語（見同前偵查卷第13－14頁），於檢察官訊問時亦供明：
    伊因為貪小便宜，所以才幫朋友調貨，朋友會給我毒品等情
    （見同前偵查卷第140頁），益徵被告甲○○確有營利之意
    圖甚明。至於上訴人主張傳訊證人陳美玉、黃聯彬、許正芳
    以釐清真相，按前開證人於原審均已傳訊詰問完畢，徵其等
    於原審之證述與偵查之陳述不一，並經原審及本院認定有避
    重就輕，迴護被告之情，是本院認無再行傳訊之必要；另主
    張勘驗證人陳美玉及黃聯彬之警詢筆錄，該警詢筆錄既經認
    定無證據能力，自未引為判決之基礎，當無勘驗之必要，併
    此敘明。
四、綜上，本件事證已臻明確，被告甲○○販賣甲基安非他命予
    證人陳美玉3次、證人黃聯彬1次、證人許正芳2次之犯行，
    均堪認定，應依法論科。
五、查甲基安非他命係毒品危害防制條例第2條第2項第2款所規
    定之第二級毒品，核被告甲○○就附表編號1至6之所為，均
    係犯毒品危害防制條例第4條第2項之販賣第二級毒品罪。被
    告甲○○販賣前持有第二級毒品甲基安非他命之低度行為，
    應為販賣之高度行為所吸收，均不另論罪。被告甲○○上開
    6次販賣第二級毒品犯行，犯意各別，應予分論併罰。
六、原審認被告甲○○部分事證明確，予以論罪科刑，固非無見
    。惟（一）原審以被告所使用0000000000號行動電話SIM卡
    係向電信業者租用，僅取得使用權，非被告所有，故未沒收
    ，容有誤解，按SIM卡之電路布局權（積體電路電路布局保
    護法）固然屬於電信公司所有而授權給登記之承租戶使用，
    承租戶不得就電路布局擅自複製；但電路布局所在的實物
    SIM卡，則屬於承租戶或使用人所有。此由SIM卡若遺失，使
    用人不須賠償電信公司；行動電話終止時也不須返還SIM卡
    ；使用人將SIM卡剪斷劃破，並非毀損他人之物等情可證。
    是原判決就扣案之SIM卡未予以沒收，即有未洽。（二）原
    判決認定被告販賣安非他命予陳美玉之犯罪時間、次數、販
    賣毒品所得財物若干等，同有未合。被告上訴意旨仍執陳詞
    ，否認犯罪，除後述無罪部分外，其上訴並無理由，惟原判
    決亦有上揭可議之處，即無可維持，應予撤銷改判。
七、審酌被告甲○○販賣第二級毒品甲基安非他命，足以使購買
    施用者導致精神障礙、性格異常，甚至造成生命危險之生理
    成癮性及心理依賴性，戕害國民身心健康，惡性重大，兼衡
    被告之素行、犯罪動機、手段、犯罪所得及犯後猶飾詞否認
    犯行之態度等一切情狀，各量處有期徒刑7年4月，並依法定
    其應執行刑為有期徒刑15年，以資懲儆。公訴人具體求處有
    期徒刑9年，容有未洽，併此敘明。
八、扣案之分裝袋14個，被告甲○○供稱：其中13個係用來裝其
    平日服用之精神疾病之藥丸所用，另1個係甲基安非他命殘
    渣袋，均係伊所有等語，查無積極證據足以證明上開分裝袋
    與被告甲○○犯本件販賣第二級毒品罪有關聯，不予以宣告
    沒收；而扣案SIM卡1張（門號：0000000000號）及未扣案搭
    配門號0000000000號使用之行動電話1支，均係被告所有（
    SIM卡詳見前述），且係供其犯本件販賣第二級毒品罪所用
    之物，行動電話1支雖未扣案，但無證據證明已經滅失，均
    應依毒品危害防制條例第19條第1項之規定宣告沒收之，於
    各次販賣第二級毒品罪項下宣告沒收，未扣案行動電話1支
    如不能沒收時，追徵其價額或以其財產抵償之。另被告甲○
    ○販賣第二級毒品予證人陳美玉3次之所得8,000元，販賣第
    二級毒品予證人黃聯彬1次之所得5,000元，販賣第二級毒品
    予證人許正芳2次之所得8,000元，係被告甲○○販賣第二級
    毒品所得之財物，雖未扣案，仍依毒品危害防制條例第19
    條第1項之規定，於各該販賣第二級毒品罪項下分別宣告沒
    收，如全部或一部不能沒收時，應以其財產抵償之。至如扣
    案甲基安非他命1包，因被告甲○○另涉施用第二級毒品罪
    嫌，經檢察官聲請簡易判決處刑，經原審於96年7月4日以96
    年度桃簡字第1181號判決諭知沒收銷燬在案，有判決在卷可
    參，自無庸重覆諭知沒收銷燬。另敘明公訴人雖就聲請併對
    被告甲○○宣告強制工作云云，惟被告甲○○前於81年間固
    有違反麻醉藥品管理條例之前科紀錄，及於95年間因施用毒
    品之觀察、勒戒紀錄，有卷附臺灣高等法院被告前案紀錄表
    1份可按，然亦難因此即謂被告甲○○有犯罪之習慣，亦無
    證據足以證明被告甲○○有因遊蕩或懶惰成習而犯罪之情形
    ，則本件所處罪刑，應足收刑罰執行矯正之效果，並無依刑
    法第90條第1項規定宣告強制工作之必要，併此敘明。
參：無罪部分
一、公訴意旨另以：被告除有事實欄所示販賣甲基安非他命之犯
    行外，尚有自民國95年10月間某日起至96年3月8日止（公訴
    人起訴被告自95年10月間某日起販賣甲基安非他命，至96
    年3月8日下午4時被搜索止）販賣甲基安非他命予陳美玉3次
    。因認被告另涉毒品危害防制條例第4條第2項之販賣第二級
    毒品罪嫌等語。
二、公訴人認被告有上開販賣甲基安非他命犯行，係以證人陳美
    玉之指訴，及通訊監察譯文為其論據。惟被告否認有此部分
    犯行，且被告所持用之0000000000號行動電話之錄音監聽譯
    文，除本案事實欄所認定3次外，其餘監聽內容尚無法具體
    確認被告有販毒之事實（偵卷第64頁至第100頁），又上開
    證人固指證被告除事實欄認定3次外，在前揭時間內尚有另3
    次販賣安非他命之犯行，惟其所為指訴，就販賣時間、金額
    等項，均欠明確，復無其他證據可佐，自不能單憑該等證人
    不明確之指證遽認尚有此部分犯行。
三、綜上所述，公訴意旨所舉事證，尚不能使本院形成被告有上
    揭販賣第二級毒品予陳美玉犯行之確切心證。此外，卷內並
    無其他積極事證，足資證明被告有此部分犯行，此部分應諭
    知無罪如主文第三項所示。
四、原判決就此部分認被告成立犯罪，予以論罪科，分論併罰，
    即有違誤，被告否認犯罪提起上訴，即有理由，應撤銷改判
    如上。
據上論斷，應依刑事訴訟法第369條第1項前段、第364條、第299
條第1項前段、第301條第1項、毒品危害防制條例第4條第2項、
第19條第1項，刑法第11條前段、第51條第5款、第9款，判決如
主文。
本案經檢察官沈世箴到庭執行職務。
中    華    民    國    97    年    12    月    17    日
                  刑事第八庭    審判長法  官  鄭文肅
                                      法  官  蔡光治
                                      法  官  劉嶽承
以上正本證明與原本無異。
如不服本判決，應於收受送達後10日內向本院提出上訴書狀，其
未敘述上訴之理由者並得於提起上訴後10日內向本院補提理由書
（均須按他造當事人之人數附繕本）「切勿逕送上級法院」。
                                      書記官  魏淑娟
中    華    民    國    97    年    12    月    17    日
附錄本案論罪科刑法條：
毒品危害防制條例第4條第2項
製造、運輸、販賣第二級毒品者，處無期徒刑或7年以上有期徒
刑，得併科新臺幣7百萬元以下罰金。
 附表：
┌──┬────────┬───────┬────┬─────────────────┐
│編號│販賣時間、地點  │販賣價格、數量│販賣對象│       應處罪刑及宣告之從刑       │
├──┼────────┼───────┼────┼─────────────────┤
│ 1  │95年12月13日某時│1 克甲基安非他│陳美玉  │甲○○販賣第二級毒品，處有期徒刑柒│
│    │，在桃園縣大園鄉│命，3,500元   │        │年肆月。扣案之0000000000號SIM卡壹 │
│    │田心村崁腳1號劉 │              │        │張沒收；未扣案搭配門號0000000000號│
│    │民宗住處        │              │        │使用之行動電話壹支沒收，如不能沒收│
│    │                │              │        │時，追徵其價額或以其財產抵償之；未│
│    │                │              │        │扣案之販賣第二級毒品所得新臺幣仟│
│    │                │              │        │伍佰元沒收，如全部或一部不能沒收時│
│    │                │              │        │，以其財產抵償之。                │
│    │                │              │        │                                  │
├──┼────────┼───────┼────┼─────────────────┤
│ 2  │95年12月30日某時│1 克甲基安非他│陳美玉  │甲○○販賣第二級毒品，處有期徒刑柒│
│    │，在桃園縣大園鄉│命，3,500元   │        │年肆月。扣案之0000000000號SIM卡壹 │
│    │田心村崁腳1號劉 │              │        │張沒收；未扣案搭配門號0000000000號│
│    │民宗住處        │              │        │使用之行動電話壹支沒收，如不能沒收│
│    │                │              │        │時，追徵其價額或以其財產抵償之；未│
│    │                │              │        │扣案之販賣第二級毒品所得新臺幣參仟│
│    │                │              │        │伍佰元沒收，如全部或一部不能沒收時│
│    │                │              │        │，以其財產抵償之。                │
├──┼────────┼───────┼────┼─────────────────┤
│ 3  │96年1月6日某時，│數量不詳之甲基│陳美玉  │甲○○販賣第二級毒品，處有期徒刑柒│
│    │在桃園縣大園鄉田│安非他命，1000│        │年肆月。扣案之0000000000號SIM卡壹 │
│    │心村崁腳1號劉民 │元            │        │張沒收；未扣案搭配門號0000000000號│
│    │宗住處          │              │        │使用之行動電話壹支沒收，如不能沒收│
│    │                │              │        │時，追徵其價額或以其財產抵償之；未│
│    │                │              │        │扣案之販賣第二級毒品所得新臺幣壹仟│
│    │                │              │        │元沒收，如全部或一部不能沒收時，以│
│    │                │              │        │其財產抵償之。                    │
├──┼────────┼───────┼────┼─────────────────┤
│4   │96年2月18日前後 │數量不詳之甲基│黃聯彬  │甲○○販賣第二級毒品，處有期徒刑柒│
│    │某日，在桃園縣龍│安非他命，5000│        │年肆月。扣案之0000000000號SIM卡壹 │
│    │潭鄉○○路某處  │元            │        │張沒收；未扣案搭配門號0000000000號│
│    │                │              │        │使用之行動電話壹支沒收，如不能沒收│
│    │                │              │        │時，追徵其價額或以其財產抵償之；未│
│    │                │              │        │扣案之販賣第二級毒品所得新臺幣伍仟│
│    │                │              │        │元沒收，如全部或一部不能沒收時，以│
│    │                │              │        │其財產抵償之。                    │
├──┼────────┼───────┼────┼─────────────────┤
│ 5  │95年10月21日，在│1 克甲基安非他│許正芳  │甲○○販賣第二級毒品，處有期徒刑柒│
│    │桃園縣大園鄉田心│命，4,000元   │        │年肆月。扣案之0000000000號SIM卡壹 │
│    │村崁腳1 號甲○○│              │        │張沒收；未扣案搭配門號0000000000號│
│    │住處外          │              │        │使用之行動電話壹支沒收，如不能沒收│
│    │                │              │        │時，追徵其價額或以其財產抵償之；未│
│    │                │              │        │扣案之販賣第二級毒品所得新臺幣肆仟│
│    │                │              │        │元沒收，如全部或一部不能沒收時，以│
│    │                │              │        │其財產抵償之。                    │
├──┼────────┼───────┼────┼─────────────────┤
│ 6  │95年11月10日，在│1 克甲基安非他│許正芳  │甲○○販賣第二級毒品，處有期徒刑柒│
│    │桃園縣某廟口附近│命，4,000元   │        │年肆月。扣案之0000000000號SIM卡壹 │
│    │                │              │        │張沒收；未扣案搭配門號0000000000號│
│    │                │              │        │使用之行動電話壹支沒收，如不能沒收│
│    │                │              │        │時，追徵其價額或以其財產抵償之；未│
│    │                │              │        │扣案之販賣第二級毒品所得新臺幣肆仟│
│    │                │              │        │元沒收，如全部或一部不能沒收時，以│
│    │                │              │        │其財產抵償之。                    │
└──┴────────┴───────┴────┴─────────────────┘


司法院資訊處製作；財團法人民間司法改革基金會備份。
